臺灣高等法院刑事裁定
110年度聲字第1637號
聲  請  人  臺灣高等檢察署檢察官
受  刑  人  林偉明



                    （現於法務部○○○○○○○○○○○執行中）
上列聲請人因受刑人數罪併罰有二裁判以上，聲請定其應執行之
刑（聲請案號：臺灣高等檢察署110年度執聲字第749號），本院
裁定如下：
    主  文
林偉明犯如附表所示各罪所處之刑，應執行有期徒刑伍年。
    理  由
一、聲請意旨略以：受刑人因違反毒品危害防制條例等數罪，先
    後經判決確定如附表，應依刑法第53條及第51條第5款、第5
    0條第1項第1款、第2項之規定，定其應執行之刑，爰依刑事
    訴訟法第477條第1項之規定聲請裁定等語。
二、按裁判確定前犯數罪者，併合處罰之，但得易科罰金之罪與
    不得易科罰金之罪，不在此限；前項但書情形，受刑人請求
    檢察官聲請定應執行刑者，依第51條規定定之；數罪併罰，
    有二裁判以上，依第51條之規定，定其應執行之刑；數罪併
    罰，分別宣告其罪之刑，宣告多數有期徒刑者，於各刑中之
    最長期以上，各刑合併之刑期以下，定其刑期，但不得逾30
    年，刑法第50條第1項但書第1款、第2項、第53條及第51條
    第5款定有明文。準此，如受刑人所犯之數罪中有原得易科
    罰金之罪者，因與他罪合併定執行刑，於裁判前所犯數罪兼
    有得易科罰金之罪與不得易科罰金之罪混合之情形時，應繫
    乎受刑人之請求與否，而非不問被告之利益與意願，一律併
    合處罰之。次按數罪併罰中之一罪，雖得易科罰金，惟因與
    不得易科之他罪併合處罰結果而不得易科罰金時，原可易科
    部分所處之刑，自亦無庸為易科折算標準之記載，有司法院
    釋字第144號解釋意旨可參。
三、再按數罪併罰，應依分別宣告其罪之刑為基礎，定其應執行
    刑，此觀刑法第51條規定自明，故一裁判宣告數罪之刑，雖
    曾經定其執行刑，但如再與其他裁判宣告之刑定其執行刑時
    ，前定之執行刑當然失效，仍應以其各罪宣告之刑為基礎，
    定其執行刑，不得以前之執行刑為基礎，以與後裁判宣告之
    刑，定其執行刑（最高法院99年度台非字第229號判決意旨
    參照）；惟刑事訴訟法第370條第2項、第3項，已針對第二
    審上訴案件之定應執行之刑，明定有不利益變更禁止原則之
    適用，分屬不同案件之數罪併罰，倘一裁判宣告數罪之刑，
    曾經定其執行刑，再與其他裁判宣告之刑定其執行刑時，在
    法理上亦應同受此原則之拘束（最高法院103年度第14次刑
    事庭會議決議意旨參照），亦即另定之執行刑，其裁量所定
    之刑期，不得較重於前定之執行刑加計後裁判宣告之刑之總
    和（最高法院104年度台抗字第410號裁定意旨參照）。再者
    ，定應執行之刑，應由犯罪事實最後判決之法院對應之檢察
    署檢察官聲請該法院依上開規定裁定之，不能因犯罪之一部
    分所科之刑業經執行完畢，而認檢察官之聲請為不合法，予
    以駁回。至已執行部分，自不能重複執行，應由檢察官於指
    揮執行時扣除之，此與定應執行刑之裁定無涉（最高法院10
    6年度台抗字第540號裁定意旨參照）。
四、經查：
　㈠本件受刑人於附表所示犯罪時間犯如附表各編號所示之罪，
    先後經如附表所示法院判處如附表各編號所示之刑，均確定
    在案；且附表編號2至4所示之罪，其犯罪時間均係在附表編
    號1所示之罪判決確定日（民國107年4月10日）之前，而本
    件聲請定應執行刑之犯罪事實最後判決法院為本院等情，有
    各該刑事判決書及本院被告前案紀錄表在卷可稽，其中受刑
    人所犯如附表編號2、4所示之罪所處之刑得易科罰金，附表
    編號1、3所示之罪所處之刑則不得易科罰金，而符合刑法第
    50條但書之不得合併定應執行刑之情形。惟受刑人業已請求
    檢察官合併聲請定刑，此有受刑人親簽之「臺灣桃園地方檢
    察署依102年1月23日修正之刑法第50條調查受刑人是否聲請
    定應執行刑調查表」影本1紙在卷可稽(見本院卷第11頁)，
    合於刑法第50條第2項之規定，茲檢察官就附表編號1至4所
    示之罪聲請合併定應執行刑，本院審核認其聲請為正當。再
    查，附表編號1、2所示之罪，前經臺灣新北地方法院以107
    年聲字第5166號裁定定應執行有期徒刑1年2月，本院就附表
    所示各罪再定其應執行刑時，自應受上開判決所為定應執行
    刑之內部界限所拘束；且前揭2罪雖業於108年12月1日執行
    有期徒刑完畢，惟依前揭說明，該已執行部分乃檢察官將來
    指揮執行時應予扣除之問題，不影響本件定應執行刑之聲請
    ，併此敘明。
　㈡又受刑人所犯如附表編號2、4所示之罪雖經法院分別判處有
    期徒刑3月、5月，而合於刑法第41條第1項前段得易科罰金
    之規定，惟因本案合併定應執行刑之其餘各罪均屬不得易科
    罰金者，則上開各罪合併定應執行刑之結果，自亦不得易科
    罰金，而無須再諭知易科罰金之折算標準。參照前揭規定及
    說明，本院就附表所示各罪再定其應執行刑時，自應受上開
    判決所為定應執行刑之內部界限所拘束，並參酌上開各罪宣
    告刑之總和上限、各刑中之最長期，且審酌受刑人犯罪之情
    節、侵害法益、行為次數等情狀，復就其所犯之罪整體評價
    其應受非難及矯治之程度，並兼衡刑罰經濟與公平、比例等
    原則，定其應執行之刑如主文所示。
據上論斷，應依刑事訴訟法第477條第1項、刑法第53條、第51條
第5款、第50條第1項但書第1款、第2項，裁定如主文。
中　　華　　民　　國　　110 　年　　4 　　月　　27　　日
                  刑事第十六庭  審判長法　官  葉騰瑞
                                      法　官  陳芃宇
                                      法　官  古瑞君
以上正本證明與原本無異。
如不服本裁定，應於收受送達後五日內向本院提出抗告狀。
                                      書記官  林君縈
中　　華　　民　　國　　110 　年　　4 　　月　　27　　日
附表：受刑人林偉明定應執行刑案件一覽表
（以下臺灣新北地方檢察署簡稱「新北地檢」、臺灣新北地方法
院簡稱「新北地院」；臺灣桃園地方檢察署簡稱「桃園地檢」；
臺灣花蓮地方檢察署簡稱「花蓮地檢」）
編號  1  2 3 4 罪名  毒品危害防制條例  竊盜 毒品危害防制條例 毒品危害防制條例 宣告刑   有期徒刑7月(2次)   有期徒刑3月 有期徒刑3年10月 有期徒刑5月 犯罪日期    106年9月4日 106年10月2日  106年11月18日 106年12月9日 106年12月9日 偵查(自訴)機關 年度案號  新北地檢106年度毒偵字第9213、9377號  新北地檢107年度偵字第4582號 桃園地檢106年度毒偵字第7821號、106年度偵字第31091、31092號 桃園地檢106年度毒偵字第7821號、106年度偵字第31091、31092號 最後 事實審 法院 新北地院  新北地院 臺灣高等法院 臺灣高等法院  案號 106年度審訴字第1789、2092號  107年度審易字第1649號 108年度上訴字第2411號 108年度上訴字第2411號  判決日期 107/02/23  107/08/09 108/09/24 108/09/24 確定 判決 法院 新北地院  新北地院 最高法院 臺灣高等法院  案號 106年度審訴字第1789、2092號  107年度審易字第1649號 109年台上字第4250號 108年度上訴字第2411號  判決確定日期 107/04/10  107/09/18 109/09/29 108/09/24 是否為得易科罰金之案件  否  是 否 是 備註  新北地檢107年度執字第9814號 （原判決定應執行有期徒刑1年）  新北地檢107年度執字第14895號 花蓮地檢110年度執助字第116、117號 花蓮地檢110年度執助字第116、117號    編號1、2業經臺灣新北地院107年聲字第5166號裁定定應執行有期徒刑1年2月（已執畢）